【裁判字號】    98,上訴,3016
【裁判日期】    980731
【裁判案由】    毒品危害防制條例
【裁判全文】
臺灣高等法院刑事判決                98年度上訴字第3016號
上  訴  人
即  被  告  甲○○
上列上訴人因違反毒品危害防制條例案件，不服臺灣板橋地方法
院九十八年度訴字第九○三號，中華民國九十八年六月十二日第
一審判決（起訴案號：臺灣板橋地方法院檢察署九十八年度毒偵
字第五一一號），提起上訴，本院判決如下：
    主  文
上訴駁回。
    理  由
一、按不服地方法院之第一審判決而上訴者，應向管轄第二審之
    高等法院為之；上訴書狀應敘述具體理由；第二審法院認為
    上訴書狀未敘述理由或上訴有第三百六十二條前段情形，應
    以判決駁回之，刑事訴訟法第三百六十一條第一項、第二項
    項、第三百六十七條前段明文規定。而所謂具體理由，必係
    依據卷內既有訴訟資料或提出新事證，指摘或表明第一審判
    決有何採證認事、用法或量刑等足以影響判決本旨之不當或
    違法，而構成應予撤銷之具體事由，始克當之（例如：依憑
    證據法則具體指出所採證據何以不具證據能力，或依憑卷證
    資料，明確指出所為證據證明力之判斷如何違背經驗、論理
    法則）；倘僅泛言原判決認定事實錯誤、違背法令、量刑失
    之過重或輕縱，而未依上揭意旨指出具體事由，或形式上雖
    已指出具體事由，然該事由縱使屬實，亦不足以認為原判決
    有何不當或違法者（例如：對不具有調查必要性之證據，法
    院未依聲請調查亦未說明理由，或援用證據不當，但除去該
    證據仍應為同一事實之認定），皆難謂係具體理由，俾與第
    二審上訴制度旨在請求第二審法院撤銷、變更第一審不當或
    違法之判決，以實現個案救濟之立法目的相契合，並節制濫
    行上訴（最高法院九十七年度臺上字第八九二號判決參照）
    。是倘上訴人之上訴書狀雖敘述上訴理由，形式上雖已指出
    具體事由，然該事由縱使屬實，亦不足以認為原判決有何不
    當或違法者，即與未敘述具體理由無異，所為上訴，即非適
    法。
二、查本件原判決依上訴人即被告甲○○之自白，其為警採集尿
    液送驗，呈嗎啡、甲基安非他命陽性反應，有臺灣尖端先進
    生技醫藥股份有限公司九十八年一月十四日濫用藥物檢驗報
    告一份可稽，另扣案之米白色透明結晶一包，經送交通部民
    用航空局航空醫務中心鑑驗，原淨重零點一零一零公克、驗
    餘淨重零點一零零八公克，檢出甲基安非他命成分；扣案之
    米黃色粉末四包，經同送前開中心鑑定結果，原合計淨重零
    點五一一零公克、合計驗餘淨重零點五零九五公克，檢出海
    洛因成分，亦有該中心九十八年一月二十三日航藥鑑字第○
    九八○二八七號毒品鑑定書一件在卷可憑；復有扣案之包裹
    上開海洛因之包裝袋四個及包裹上開甲基安非他命之包裝袋
    一個、針筒十一支、吸食器一組及電子磅秤一臺可佐，認定
    被告確有施用第一級毒品及第二級毒品犯行。並審酌被告不
    思尋求正當之身心發展，分別施用足以導致精神障礙、性格
    異常，甚至造成生命危險之海洛因、甲基安非他命，戕害一
    己之身心健康，對社會治安可能之危害程度非微，惟其於犯
    後尚知坦認全部犯行等一切情狀，就其所犯施用第一級毒品
    犯行，判處有期徒刑七月，所犯施用第二級毒品犯行，判處
    有期徒刑三月，應執行有期徒刑九月，並就扣案之海洛因合
    計驗餘淨重零點五零九五公克、甲基安非他命驗餘淨重零點
    一零零八公克，均諭知沒收銷燬之，就扣案之包裹上開海洛
    因之包裝袋四個、包裹上開甲基安非他命之包裝袋一個、針
    筒十一支、吸食器一組及電子磅秤一臺亦諭知沒收等情，均
    已詳敘其所憑證據、認定理由及量刑依據。從形式上觀察，
    原判決並無認定事實錯誤或量刑瑕疵或違背法令之情形。
三、本件上訴人即被告甲○○不服原判決，提起上訴，其上訴理
    由略以：被告自始至終均坦承犯行，被告對原審量刑不服，
    希望本院予被告自新機會，准予被告易科罰金或緩刑，被告
    得以服用美沙冬替代療法云云，惟查被告上訴意旨所陳，顯
    未依據卷內既有訴訟資料或提出新事證，指摘或表明原審判
    決有何採證認事、用法或量刑等足以影響判決本旨之不當或
    違法，構成應撤銷之具體事由，揆諸前揭說明，本件上訴人
    之上訴不合法律程式，應不經言詞辯論程序，逕予駁回。
據上論斷，應依刑事訴訟法第三百六十七條前段、第三百七十二
條，判決如主文。
中    華    民    國    98    年    7    月    31    日
                    刑事第十八庭審判長法  官  吳鴻章
                                      法  官  徐昌錦
                                      法  官  陳健順
以上正本證明與原本無異。
施用第一級毒品部分如不服本判決應於收受送達後10日內向本院
提出上訴書狀，其未敘述上訴之理由者並得於提起上訴後10日內
向本院補提理由書（均須按他造當事人之人數附繕本）「切勿逕
送上級法院」。
施用第二級毒品部分不得上訴。
                                      書記官  劉寶鈴
中    華    民    國    98    年    7     月    31    日


司法院資訊處製作；財團法人民間司法改革基金會備份。
